【裁判字號】    92,簡上,406
【裁判日期】    921028
【裁判案由】    竊盜
【裁判全文】
臺灣高雄地方法院刑事判決                        九十二年度簡上字第四六號
    上  訴  人
    即  被  告  丙○
右上訴人因被告竊盜案件，不服本院鳳山簡易庭九十二年度簡字第二三一０號中華民
國九十二年六月二十三日第一審判決（聲請簡易判決處刑案號：臺灣高雄地方法院檢
察署九十二年度偵字第一０五八九號），提起上訴，本院管轄第二審之合議庭判決如
左︰
    主  文
上訴駁回。
    事  實
一、丙○於民國九十二年四月二十五日凌晨五時許，在高雄縣大寮鄉○○○路二九三
    之三九號前，見徐梁碧蓮所有由其子乙○○所使用之車牌號碼ＯＭＲ─七０二號
    重型機車一部停放在該處，竟基於意圖為自己不法之所有，以自備之鑰匙一把開
    啟機車電門發動而竊取之，得手後留供己用，嗣於九十二年五月十五日上午六至
    七時許，丙○騎乘上開贓車，前往高雄縣大寮鄉○○路○○道路旁，由東燕山所
    經營之資源回收場，並將上開贓車停放上開道路旁，嗣為警於同日上午十時三十
    分許，在上址查獲，並扣得丙○所有之機車鑰匙一把。
二、案經高雄縣警察局林園分局報告台灣高雄地方法院檢察署檢察官聲請簡易判決處
    刑。
    理  由
一、訊據上訴人即被告丙○矢口否認有何竊盜犯行，辯稱：機車並非伊竊取，查獲當
    天伊和綽號「明仔」之人前往高雄縣大寮鄉○○路○○道路旁之資源回收場，並
    未騎乘機車云云，經查：
（一）右揭事實，業據被告於警訊時供承：「我於九十二年四月二十五日上午五時許
      ，在高雄縣大寮鄉○○村○○○路段所偷竊的，用我所有之鑰匙偷竊該車，只
      有代步使用而已，沒做其他用途。」等語（參見高雄縣警察局林園分局大寮分
      駐所九十二年五月十五日警訊筆錄），並經本院勘驗被告警訊錄音帶，核與警
      訊筆錄之記載相符，此有勘驗筆錄一份在卷足憑，被告於警訊之供述核與被害
      人乙○○指述情節相符，並有高雄縣政府警察局贓物認領收據、車輛竊盜車牌
      失竊資料個別查詢報表—查詢車輛認可資料、高雄縣警察局車輛失竊證明單、
      高雄縣警察局車輛尋獲電腦輸入單各一紙及照片三幀附卷可稽；此外，證人即
      資源回收場之老闆東燕山亦到庭證述：被告與其他二人騎車前來位在高雄縣大
      寮鄉○○路○○道路旁之資源回收場，並將車子停放在空地，後來有一人先行
      離開等語（參見本院九十二年八月十九日訊問筆錄），參以警卷所附現場照片
      ，在現場尚遺留有二台機車，若被告所言其乃係乘坐綽號「明仔」之人所騎之
      機車而前往前揭資源回收場屬實，何以綽號「明仔」之人騎乘一台機車先行離
      開後，現場尚有二部機車？另證人即逮捕被告之員警伍家峰、黃旭德亦於到庭
      證述：當日係因收到線報知悉被告會前往高雄縣大寮鄉○○路○○道路的資源
      回收場銷贓而前往，並當場抓到被告，被告與其他二人各騎一部機車到現場等
      語（參見本院九十二年八月十八日訊問筆錄），足認被告應係自己騎乘上開贓
      車前往該資源回收場無訛，被告上開所辯，應屬事後卸責，不足採信。
（二）末按，被告於警訊時之供述，與案發之時間相隔最短，記憶應係最為清楚，被
      告亦較無時間構詞以脫免刑責，且倘車號ＯＭＲ─七０二號重型機車並非被告
      所竊取，被告自當據實向警方陳述有利於己之事實，並提供有關「明仔」之資
      料，方便警方查證，以洗刷自身之嫌疑，豈有於警訊中絲毫未曾提及係「明仔
      」之人行竊之理；況且被告對所稱「明仔」之人，並無法提供任何具體之年籍
      資料、聯絡方式以供查證，而被告亦未抗辯於警訊時有遭警刑求，被告於警訊
      之自白又與卷附之上開照片所示之情形及證人東燕山、伍家峰、黃旭德等人所
      證述內容相符，自堪信為真實。本件事證明確，被告犯行，已堪認定。
二、核被告竊取被害人所有之機車之行為，係犯刑法第三百二十條第一項之竊盜罪，
    是原審審酌被告正值青年，不思自食其力，為圖小利，犯後態度不佳及所生損害
    等一切情狀，依刑事訴訟法第四百四十九條第一項、第四百五十條第一項，刑法
    第三百二十條第一項、第四十一條第一項前段、第三十八條第一項第二款，罰金
    罰鍰提高標準條例第一條前段、第二條，逕以簡易判決量處被告有期徒刑三月，
    如易科罰金，以三佰元折算一日，本院合議庭認其認事用法均無違誤，量刑亦稱
    妥適。上訴人上訴意旨仍執前詞否認竊盜犯行，顯無理由，上訴應予駁回。
據上論斷，應依刑事訴訟法第四百五十五條之一第一項、第三項、第三百六十八條，
判決如主文。
本案經檢察官甲○○到庭執行職務。
中      華      民      國    九十二    年      十      月    二十八    日
                          臺灣高雄地方法院刑事庭
                                      審判長法  官  邱明弘
                                            法  官  莊珮均
                                            法  官  廖建瑜
右正本證明與原本無異。
不得上訴。
                                            書記官  王翌翔
中      華      民      國    九十二    年      十      月    二十八    日
中華民國刑法第三百二十條
(普通竊盜罪、竊佔罪)
意圖為自己或第三人不法之所有，而竊取他人之動產者，為竊盜罪，處五
年以下有期徒刑、拘役或五百元以下罰金。
意圖為自己或第三人不法之利益，而竊佔他人之不動產者，依前項之規定
處斷。
前二項之未遂犯罰之。


司法院資訊處製作；財團法人民間司法改革基金會備份。
